臺灣臺北地方法院刑事判決　　　　　　　100年度訴字第448號
公　訴　人　臺灣臺北地方法院檢察署檢察官
被　　　告　柯閔中
上列被告因違反槍砲彈藥刀械管制條例案件，經檢察官提起公訴
（100 年度偵字第4866號），因被告於準備程序中，就被訴事實
為有罪之陳述，經本院合議庭裁定由受命法官獨任行簡式審判程
序，本院判決如下：
    主  文
柯閔中未經許可，持有子彈，累犯，處有期徒刑陸月，併科罰金
新臺幣壹萬貳仟元，有期徒刑如易科罰金，罰金如易服勞役，均
以新臺幣壹仟元折算壹日；扣案之口徑九ＭＭ制式子彈貳顆，均
沒收。
    事  實
一、柯閔中前於民國97年間，因賭博案件，經臺灣板橋地方法院
    以97年度簡字第1282號判決判處有期徒刑4月，於97年7月29
    日易科罰金執行完畢。詎其猶不知警惕，明知具有殺傷力可
    供槍砲使用之子彈，乃槍砲彈藥刀械管制條例所列管之彈藥
    ，非經許可，不得持有，竟仍基於持有子彈之犯意，於100
    年2 月15日下午2、3時許，在停泊於新北市板橋區農村公園
    附近某處、由友人江政龍所駕駛之車牌號碼9969-EY 號休旅
    型銀色自用小客車上，自江政龍處取得具殺傷力之口徑9mm
    制式子彈3顆而持有之。嗣於同日下午3時40分許，在臺北市
    中山區○○○路557 巷口前，因行跡可疑，為警攔查盤檢，
    經警當場自柯閔中身上外套右口袋香煙盒內扣得前開子彈3
    顆（經鑑驗試射1顆）後，始查悉上情。
二、案經臺北市政府警察局中山分局報告臺灣臺北地方法院檢察
    署檢察官偵查起訴。嗣柯閔中於準備程序中，就被訴事實為
    有罪之陳述，經本院合議庭裁定由受命法官獨任行簡式審判
    程序。
    理  由
壹、程序方面：
    本件被告柯閔中所犯為死刑、無期徒刑、最輕本刑為3 年以
    上有期徒刑以外之罪，亦非高等法院管轄之第一審案件，其
    於準備程序中，就前揭被訴事實為有罪之陳述，經法官告知
    簡式審判程序之旨，並聽取其與公訴人之意見後，本院認無
    不得或不宜改依簡式審判程序進行之處，爰依刑事訴訟法第
    273 條之1第1項之規定，裁定本件行簡式審判程序，是本件
    之證據調查，依刑事訴訟法第273條之2規定，不受同法第15
    9條第1項、第161條之2、第161條之3、第163條之1及第164
    條至第170條規定之限制，先予敘明。
貳、實體方面：
一、上揭犯罪事實，業據被告於本院審理時坦承不諱（見本院卷
    第16頁反面、第52頁至第54頁反面），核與證人江政龍於本
    院審理時之證述相符（詳本院卷第55頁至第57頁），且有自
    願受搜索同意書、搜索扣押筆錄、扣押物品目錄表、扣案物
    品照片附卷可稽（參臺灣臺北地方法院檢察署100 年度偵字
    第4866號卷《下稱偵查卷》第13頁至第16頁、第19頁、第47
    頁），而扣案之制式子彈3 顆，經送內政部警政署刑事警察
    局鑑定，確認前開子彈均係口徑9mm制式子彈，經採樣1顆試
    射結果，為可擊發，具殺傷力之子彈，此亦有該局100年3月
    8日刑鑑字第100024818號鑑定書在卷為憑（見偵查卷第42頁
    正反面、第48頁至第49頁）。又被告係於100年2月15日下午
    2、3時許，在停泊於新北市板橋區農村公園附近某處、由證
    人江政龍所駕駛之車牌號碼9969-EY 號休旅型銀色自用小客
    車上，自證人江政龍處取得具殺傷力之口徑9mm制式子彈3顆
    而持有之，此業經證人江政龍於本院審理時證述明確（詳本
    院卷第55頁至第57頁），是起訴書犯罪事實欄所載被告「於
    100年1月15日在新北市○○區○○路四號公園，拾得具殺傷
    力之9mm制式子彈3顆而持有之」，顯屬有誤，併此敘明。綜
    上，本件被告上開任意性之自白核與事實相符，應堪採信。
    本案事證明確，被告犯行堪以認定，應予依法論科。
二、核被告所為，係犯槍砲彈藥刀械管制條例第12條第4 項之未
    經許可持有子彈罪。又被告有如事實欄所述之科刑、執行紀
    錄，有臺灣高等法院被告前案紀錄表附卷可考（見本院卷第
    4頁至第5頁），其於受有期徒刑執行完畢後，5 年內故意再
    犯本件有期徒刑以上之罪，為累犯，應依刑法第47條第1 項
    規定加重其刑。爰審酌被告未經許可持有子彈之行為，對社
    會秩序及他人生命、身體安全構成潛在威脅，是其該等行為
    本應予以嚴懲，惟念其持有子彈數量僅3 顆，且未產生實害
    ，而被告犯後均坦承犯行，頗具悔意，態度尚佳，暨衡諸其
    犯罪之動機、目的、手段、生活狀況、品行、高職肄業之智
    識程度等一切情狀，量處如主文所示之刑，並依法併科罰金
    ，及就有期徒刑及罰金部分，分別諭知易科罰金及易服勞役
    之折算標準，以示懲儆。另扣案之未經射擊之口徑9mm 制式
    子彈2 顆，均為具殺傷力之子彈，已如前述，自均屬槍砲彈
    藥刀械管制條例第4 條第1項第2款之彈藥而為違禁物，均應
    依刑法第38條第1項第1款之規定沒收。至經鑑定試射口徑9m
    m制式子彈1顆，雖經鑑驗認具殺傷力，然因業經鑑定機關試
    射擊發後僅餘彈殼，已不具有子彈完整結構而失去其效能，
    不復具有殺傷力，即非違禁物，自無庸宣告沒收；又扣案之
    K他命1包（毛重4.96公克、淨重4.64公克），雖為被告所有
    ，然卷內並無此部分毒品之鑑驗報告，且該物品亦與本案論
    罪科刑之犯行無關，自不予宣告沒收，而應由檢察官另為適
    當之處理，均附此敘明。
據上論斷，應依刑事訴訟法第284條之1、第273條之1第1項、第2
99條第1項前段，槍砲彈藥刀械管制條例第12條第4項，刑法第11
條前段、第47條第1項、第41條第1項前段、第42條第3項、第38
條第1項第1款，判決如主文。
本案經檢察官楊婉鈺到庭執行職務。
中    華    民    國   100    年    8     月    29    日
                      刑事第十庭  法  官  周玉琦
以上正本證明與原本無異。
如不服本判決應於收受送達後10日內向本院提出上訴書狀，並應
敘述具體理由；其未敘述上訴理由者，應於上訴期間屆滿後20日
內向本院補提理由書（均須按他造當事人之人數附繕）「切勿逕
送上級法院」。
                                  書記官  謝貽婷
中    華    民    國   100    年    8     月    29    日
附錄本案論罪科刑法條全文：
槍砲彈藥刀械管制條例第12條
未經許可，製造、販賣或運輸子彈者，處 1 年以上 7 年以下有
期徒刑，併科新台幣 500 萬元以下罰金。
未經許可，轉讓、出租或出借子彈者，處 6 月以上 5 年以下有
期徒刑，併科新台幣 300 萬元以下罰金。
意圖供自己或他人犯罪之用，而犯前二項之罪者，處 3 年以上
10 年以下有期徒刑，併科新台幣 700 萬元以下罰金。
未經許可，持有、寄藏或意圖販賣而陳列子彈者，處 5 年以下
有期徒刑，併科新台幣 300 萬元以下罰金。
第 1 項至第 3 項之未遂犯罰之。